臺灣臺中地方法院簡易民事判決
110年度中簡字第1506號
原      告  張純華  
訴訟代理人  鄭文貴  
被      告  蔡儷卿  

上列當事人間損害賠償事件，本院於民國110年12月16日言詞辯
論終結，判決如下：
    主      文
被告應給付原告新臺幣10,000元，及自民國110年12月13日起至
清償日止，按年息百分之5計算之利息。
原告其餘之訴駁回。
訴訟費用由被告負擔百分之5，餘由原告負擔。
本判決第一項得假執行。
    事實及理由
壹、程序事項：
    被告未於言詞辯論期日到場，核無民事訴訟法第386條各款
    所列情形，應依原告之聲請，由其一造辯論而為判決。
貳、實體事項： 
一、原告主張：被告於民國110年3月7日於「凱儷香檳舞」之手
    機群組內（下稱系爭手機群組）發表：「公告：今110年3月
    7日起，正式宣佈：張小姐為凱儷拒絕客人，已告知賣票人
    員，原因：⒈嚴重拉攏凱儷客人到他家、⒉仗勢囂張無禮、⒊
    為時已近2個月，凱儷本著賓至如歸歡迎尊重客人，但絕不
    容許有駭客存在以至影响生意。以上向公司報告」等語，以
    公告方式在公眾群組毀害原告聲譽。原告雖未在系爭手機群
    組中，然原告的朋友看到有人轉傳被告在系爭手機群組中所
    發表之公告，遂於110年3月15日將此一公告拿給原告看，原
    告有去問售票員，售票員說因為被告說張小姐就是原告，且
    有跟公司報備，所以大家都知道該公告是在講原告，有些客
    人也說是原告，系爭手機群組中之成員還會再轉傳，因此被
    告上開公告已足以損害原告之名譽，已造成原告心神受損至
    鉅，爰依民法第195條第1項法提起本訴訟等語。並聲明：㈠
    被告應給付原告新臺幣（下同）20萬元，並自起訴狀送達翌
    日起至清償日止，按年息百分之5計算之利息。㈡訴訟費用由
    被告負擔。
二、被告未於言詞辯論期日到場，亦未提出準備書狀作何聲明或
    陳述。 　
三、得心證之理由：
  ㈠原告主張：被告於110年3月7日於系爭手機群組發表：「公告
    ：今110年3月7日起，正式宣佈：張小姐為凱儷拒絕客人，
    已告知賣票人員，原因：⒈嚴重拉攏凱儷客人到他家、⒉仗勢
    囂張無禮、⒊為時已近2個月，凱儷本著賓至如歸歡迎尊重客
    人，但絕不容許有駭客存在以至影响生意。以上向公司報告
    」等語，並經原告之友人將系爭手機群組成員所轉傳之公告
    出示予原告知悉等節，業據原告提出該公告之翻拍照片、售
    票處小姐之照片等件為證（見本院卷第23、89頁）。被告已
    於相當時期受合法通知，未於言詞辯論期日到場爭執，亦未
    提出書狀作何聲明或陳述，本院依調查證據之結果，堪認原
    告之主張為真實。
  ㈡按因故意或過失，不法侵害他人之權利者，負損害賠償責任
    ；不法侵害他人之身體、健康、名譽、自由、信用、隱私、
    貞操，或不法侵害其他人格法益而情節重大者，被害人雖非
    財產上之損害，亦得請求賠償相當之金額，民法第184條第1
    項、第195條第1項前段分別定有明文。又損害賠償之債，以
    有損害之發生及有責任原因之事實，並二者之間，有相當因
    果關係為成立要件，最高法院48年臺上字第481號判例意旨
    可資參照。再按所謂相當因果關係，係指依經驗法則，綜合
    行為當時所存在之一切事實，為客觀之事後審查，認為在一
    般情形下，有此環境、有此行為之同一條件，均可發生同一
    之結果者，則該條件即為發生結果之相當條件，行為與結果
    即有相當之因果關係。反之，若在一般情形下，有此同一條
    件存在，而依客觀之審查，認為不必皆發生此結果者，則該
    條件與結果不相當，不過為偶然之事實而已，其行為與結果
    間即無相當因果關係（最高法院103年度臺上字第738號判決
    意旨參照）。查被告於於110年3月7日於系爭手機群組發表
    ：「公告：今110年3月7日起，正式宣佈：張小姐為凱儷拒
    絕客人，已告知賣票人員，原因：⒈嚴重拉攏凱儷客人到他
    家、⒉仗勢囂張無禮、⒊為時已近2個月，凱儷本著賓至如歸
    歡迎尊重客人，但絕不容許有駭客存在以至影响生意。以上
    向公司報告」等語，業經本院認定如前，衡情足以毀損原告
    之名譽、人格權，情節重大，是被告之故意行為與原告名譽
    權受損、情節重大之間，既具有相當因果關係，則原告依據
    民法侵權行為規定，請求被告賠償其所受非財產上之損害賠
    償，洵屬正當，應予准許。
  ㈢次按關於非財產上之損害，加害人雖亦負賠償責任，但以相
    當之金額為限，所謂相當，自應以實際加害情形與其影響是
    否重大，及被害者之身分地位與加害人經濟狀況等關係定之
    （最高法院47年臺上字第1221號判例意旨參照）。又非財產
    上之損害賠償須以人格權遭遇侵害，使精神上受有痛苦為必
    要，其核給之標準固與財產上損害之計算不同，然非不可斟
    酌雙方身分資力與加害程度，及其他各種情形核定相當之數
    額（最高法院51年臺上字第223號判例意旨參照）。準此，
    非財產上之損害賠償，應以實際加害之情形、被害人所受精
    神上痛苦之程度、賠償權利人之身分地位、經濟能力，並斟
    酌賠償義務人之經濟狀況、可歸責之程度等定之。本件被告
    於系爭手機群組中以公告之方式，散布前揭不當之語詞，所
    涉及者係原告個人之私德品行，而與公共利益無關，自屬侵
    害原告之名譽權，是被告上開不法行徑，顯然足以戕害原告
    之個人尊嚴，更將影響他人對原告之觀感及態度，本院認被
    告所為已侵害原告人格法益且情節重大，原告依首揭規定請
    求被告賠償損害，乃屬有據。查原告為商職畢業，從事過會
    計、出納、房屋仲介、禮儀師、代課教員、飯店廚房助理等
    職，因為疫情的關係，目前無業，經濟來源為之前的積蓄，
    名下無不動產、汽車，只有1台機車，目前租屋居住，離婚
    與母親同住，需撫養母親，有一成年子女已經往生；而被告
    有2名成年子女，國小教師退休，有3筆田地、1輛汽車等節
    ，有兩造之稅務電子閘門資料查詢表、戶籍資料、證書資料
    在卷可參（見本院卷第79-87、115、125-142頁），並經原
    告陳稱在卷（見本院卷第78頁），堪認屬實。本院審酌上情
    ，及原告精神所受損害程度，與被告侵權之手段、次數、期
    間，暨兩造之身分、地位、經濟、家庭狀況等一切情狀，認
    原告請求給付精神慰撫金20萬元，尚屬過高，應核減為10,0
    00元為適當，原告逾此範圍之請求，即屬無據，應予駁回。
　㈣末按給付有確定期限者，債務人自期限屆滿時起，負遲延責
    任；給付無確定期限者，債務人於債權人得請求給付時，經
    其催告而未為給付，自受催告時起，負遲延責任；其經債權
    人起訴而送達訴狀，或依督促程序送達支付命令，或為其他
    相類之行為者，與催告有同一之效力，民法第229條第1項、
    第2項定有明文。又遲延之債務，以支付金錢為標的者，債
    權人得請求依法定利率計算之遲延利息；但約定利率較高者
    ，仍從其約定利率，應付利息之債務，其利率未經約定，亦
    無法律可據者，週年利率為百分之5，民法第233條第1項、
    第203條亦分別著有明文。本件原告對被告之侵權行為請求
    權，核屬無確定期限之給付，既經原告起訴而寄存送達訴狀
    ，被告迄未給付，依法當應負遲延責任。是原告請求自起訴
    狀繕本送達被告之翌日即110年12月13日（見本院卷第117頁
    ）起至清償日止，按年息百分之5計算之利息，核無不合，
    應予准許。
四、從而，原告依侵權行為之法律關係，請求被告給付原告10,0
    00元，及自110年12月13日起至清償日止，按年息百分之5計
    算之利息，為有理由，應予准許。其餘逾此部分之請求，為
    無理由，應予駁回。
五、本件原告勝訴部分係就民事訴訟法第427條第1項規定適用簡
    易訴訟程序，所為被告敗訴之判決，依同法第389條第1項第
    3款規定，法院應依職權宣告假執行。
六、訴訟費用負擔之依據：民事訴訟法第79條。
中　　華　　民　　國　　111 　年　　1 　　月　　18　　日
                      臺灣臺中地方法院臺中簡易庭
                                  法  官  林秉暉
以上正本係照原本作成。
如不服本判決，應於送達後20日內，向本院提出上訴狀並表明上
訴理由，如於本判決宣示後送達前提起上訴者，應於判決送達後
20日內補提上訴理由書（須附繕本）。如委任律師提起上訴者，
應一併繳納上訴審裁判費。
中　　華　　民　　國　　111 　年　　1 　　月　　18　　日
                                  書記官  王志伃